【裁判字號】    92,交抗,925
【裁判日期】    920922
【裁判案由】    違反道路交通管理處罰條例
【裁判全文】
臺灣高等法院交通事件裁定                        九十二年度交抗字第九二五號
    抗  告  人  甲 ○ ○
    即受處分人
右抗告人因違反道路交通管理處罰條例案件，不服臺灣臺北地方法院，中華民國九十
二年六月十六日所為裁定（九十一年度交聲字第六八九號），提起抗告，本院裁定如
左：
    主  文
抗告駁回。
    理  由
一、抗告意旨略以：抗告人即受處分人甲○○自民國（下同）八十六年二月十七日入
    伍，於八十八年九月二十九日始行退伍，當兵期間因
    者盜用登記為ＣＢ─六三四０號自用小客車所有人，因該車於八十六年至八十八
    年間，共遭警查獲交通違規案件達二三七件，致抗告人接獲裁決機關送達之交通
    違規裁罰通知書計達二三七張（如附表所載），嗣該案經檢察官偵查後，發覺Ｃ
    Ｂ─六三四０號自用小客車係由林佳憲（原名林於鈞）所使用，則各該交通違規
    罰單理應改由林佳憲負責繳納，不應再對抗告人催繳，原法院再查明真象，即駁
    回抗告人在原法院所為異議之聲明，為此提起本件抗告等語。
二、按受處分人不服道路交通管理處罰條例第八條所定主管機關所為之處罰者，得於
    接到裁決書之翌日起二十日內，向管轄地方法院聲明異議，道路交通管理處罰條
    例第八十七條第一項定有明文；又交通法庭認聲明異議不合法律上之程式，且無
    從補正者，應以裁定駁回之，道路交通案件處理辦法第十八條亦定有明文。
三、經查：本件抗告人即受處分人甲○○係於八十九年十二月二日收受台北市交通事
    件裁決所所為之違反道路交通管理事件裁決書，有掛號郵件收件回執一份附卷可
    稽，抗告人竟遲至九十一年五月六日始向原裁決機關即臺北市交通事件裁決所聲
    明異議，亦有蓋用台北市交通裁決所收文日期印戳之聲明異議狀一份在卷可按，
    抗告人在原法院所為之聲明異議已逾二十日之不變期間，其所為異議之聲明顯不
    合法律程序。至抗告人曾於台北市交通裁決所為附表各案件之裁決（即八十九年
    九月十九日）前，曾於八十九年七月三日具異議狀陳明其
    Ｂ─六三四０號自用小客車所有權移轉登記云云，然其所具異議狀之日期，係在
    台北市交通裁決所為本案裁決之前，核屬申訴性質，並無礙前開異議期間之計算
    ；原法院以抗告人所為之前開異議聲明，已逾法定異議期間，據以駁回抗告人在
    原法院所異議之聲明，經核無不合，抗告人意旨仍執前詞，提起本件抗告，為無
    理由，應駁回其抗告。
四、至抗告人雖經登記為該ＣＢ─六三四０號自用小客車之所有人，惟該車並未經出
    賣人林佳憲交付抗告人使用，仍繼續由林佳憲使用中，業據檢察官偵查終結後函
    覆原法院，有台灣台北地方法院檢察署九十二年九月五日北檢茂雲九十二他四三
    八三字第五六０四二號函乙份在卷可按（見原法院卷第八十一頁），則屬前開交
    通違規罰單之受處分人應屬何人，是否應向林佳憲為裁罰之問題，允宜由舉發單
    位及交通裁決機關逕依其行政裁量權而為認定，併此敘明。
五、據上論斷，應依道路交通案件處理辦法第二十六條，道路交通管理處罰條例第八
    十九條、刑事訴訟法第四百十二條，裁定如主文。
中      華      民      國    九十二    年      九      月    二十二    日
                              臺灣高等法院交通法庭
                                  審判長法  官  許  增  男
                                        法  官  周  煙  平
                                        法  官  黃  鴻  昌
右正本證明與原本無異。
不得再抗告。
                                        書記官  黃  千  鶴
中      華      民      國    九十二    年      九      月    二十四    日


司法院資訊處製作；財團法人民間司法改革基金會備份。
